最高法院刑事判決　　　　　　　　　　111年度台上字第719號
上　訴　人　LIEW CHOON FOOK（中文姓名劉進福）





選任辯護人　陳浩華律師
上列上訴人因違反銀行法案件，不服臺灣高等法院中華民國 110
年11月18日第二審判決（110 年度金上訴字第10號，起訴案號：
臺灣臺北地方檢察署107 年度偵緝字第924 、925 、1316、1317
號），提起上訴，本院判決如下：
    主  文
上訴駁回。
    理  由
一、按刑事訴訟法第377 條規定，上訴於第三審法院，非以判決
    違背法令為理由，不得為之。是提起第三審上訴，應以原判
    決違背法令為理由，係屬法定要件。如果上訴理由書狀並未
    依據卷內訴訟資料，具體指摘原判決不適用何種法則或如何
    適用不當，或所指摘原判決違法情事，顯與法律規定得為第
    三審上訴理由之違法情形，不相適合時，均應認其上訴為違
    背法律上之程式，予以駁回。
二、本件原審審理結果，認定上訴人LIEW CHOON FOOK （中文姓
    名劉進福，下稱劉進福）有原判決事實欄所載違反銀行法、
    公司法之犯行明確，因而撤銷第一審之科刑判決，改判仍依
    想像競合犯從一重論處上訴人共同犯銀行法第125 條第1 項
    前段之非法經營收受存款業務罪刑，並諭知沒收、追徵。已
    詳述認定犯罪事實所憑之證據及其認定之理由。並就上訴人
    否認部分犯罪情節（參與分工之角色），辯稱並非「美商88
    投資集團」之臺灣負責人，如何不可採之，亦依證據調查所
    得予以論述、指駁（見原判決第7-9 頁），所為論斷，核與
    經驗法則或論理法則無違，俱有卷存資料可資覆按，洵無違
    誤可言。
三、上訴意旨略以：上訴人係祖先長期居住於馬來西亞之外國人
    ，在臺灣未有人脈及關係，要不可能為吸金組織之主謀，原
    判決認定上訴人為吸金首謀，明顯違背經驗法則等語。係置
    原判決之論敘於不顧，仍執已為原判決指駁之陳詞再事爭辯
    ，徒以自己之說詞，任意指為違法，自非適法之第三審上訴
    理由。依上說明，應認其上訴為違背法律上之程式，予以駁
    回。上開得上訴第三審部分之上訴，既因不合法而從程序上
    予以駁回，則與之有裁判上一罪關係之違反公司法部分，核
    屬刑事訴訟法第376 條第1 項第1 款不得上訴第三審法院之
    罪，且未合於同條項但書例外得上訴第三審之要件，自無從
    為實體上審判，應併從程序上駁回。又本件既從程序上駁回
    ，則其請求緩刑諭知，無從審酌，附此敘明。
據上論結，應依刑事訴訟法第395條前段，判決如主文。
中    華    民    國   111    年    2     月    14    日
                  刑事第二庭審判長法  官  林  勤  純  
                                  法  官  莊  松  泉  
                                  法  官  李  釱  任  
                                  法  官  吳  秋  宏  
                                  法  官  王  梅  英  
本件正本證明與原本無異
                                  書記官
中    華    民    國   111    年    2     月    14    日